ru: Функция наклона велосипедного багажника: Многопозиционный наклон; Без наклона; Наклон вниз (с грузом); Наклон вверх (без груза); Другое
en: Bike rack tilt function: Multi-position tilt; No tilt; Tilt down (loaded); Tilt up (unloaded); Other
lt-LT: Dviračio bagažinės pakreipimo funkcija: Kelių padėčių pakreipimas; Be pakreipimo; Pakreipimas žemyn (su kroviniu); Pakreipimas aukštyn (be krovinio); Kita
tr: Bisiklet taşıyıcısı eğim fonksiyonu: Çok konumlu eğim; Eğimsiz; Aşağı eğimli (yüklü); Yukarı eğimli (yüksüz); Diğer
sv: Cykelställ – lutningsfunktion: Flerpositionstilt; Ingen tilt; Tilt ned (lastad); Tilt upp (olastad); Övrigt
bg-BG: Функция за накланяне на багажника за велосипед: Накланяне в няколко позиции; Без накланяне; Накланяне надолу (натоварен); Накланяне нагоре (ненатоварен); Други
vi: Chức năng nghiêng của giá đỡ xe đạp: Nghiêng nhiều vị trí; Không nghiêng; Nghiêng xuống (có tải); Nghiêng lên (không tải); Khác
el: Λειτουργία ανάκλισης βάσης ποδηλάτου: Κλίση πολλαπλών θέσεων; Χωρίς κλίση; Κλίση προς τα κάτω (έμφορτο); Κλίση προς τα πάνω (άδειο); Άλλο
ja: バイクラックチルトFunctions: マルチポジションチルト; チルトなし; チルトダウン (積載時); チルトアップ (非積載時); その他
fr: Fonction d’inclinaison du porte-vélos: Inclinaison multi-positions; Pas d’inclinaison; Inclinaison vers le bas (chargé); Inclinaison vers le haut (non chargé); Autre
th: ฟังก์ชันการเอียงของตะแกรงบรรทุกจักรยาน: เอียงได้หลายระดับ; ไม่เอียง; เอียงลง (ขณะบรรทุก); เอียงขึ้น (ขณะไม่บรรทุก); อื่นๆ
pt-BR: Função de inclinação do suporte para bicicletas: Inclinação multiposição; Sem inclinação; Inclinação para baixo (carregado); Inclinação para cima (descarregado); Outro
es: Función de inclinación del soporte de la bicicleta: Inclinación multiposición; Sin inclinación; Inclinación hacia abajo (con carga); Inclinación hacia arriba (sin carga); Otro
sk-SK: Funkcia nakláňania nosiča bicykla: Viacpolohové sklápanie; Bez sklápania; Sklopenie nadol (s nákladom); Vyklopenie nahor (bez nákladu); Iné
ko: 자전거 랙 틸트 기능: 다중 위치 틸트; 틸트 없음; 틸트 다운(적재 상태); 틸트 업(비적재 상태); 기타
nb: Vippefunksjon for sykkelstativ: Flerposisjonsvipp; Ingen vipp; Vipp ned (lastet); Vipp opp (ulastet); Annet
pt-PT: Função de inclinação do suporte para bicicletas: Inclinação de várias posições; Sem inclinação; Inclinação para baixo (com carga); Inclinação para cima (sem carga); Outros
nl: Fietsrek kantelfunctie: Kantelbaar in meerdere standen; Niet kantelbaar; Naar beneden kantelbaar (beladen); Omhoog kantelbaar (onbeladen); Anders
hr-HR: Funkcija nagiba nosača za bicikl: Nagib u više položaja; Bez nagiba; Nagib prema dolje (s teretom); Nagib prema gore (bez tereta); Ostalo
zh-TW: 自行車架傾斜功能: 多段傾斜; 無傾斜; 向下傾斜 (承載時); 向上傾斜 (未承載時); 其他
fi: Pyörän rungon kallistustoiminto: Moniasentoinen kallistus; Ei kallistusta; Kallistus alas (kuormattuna); Kallistus ylös (kuormaamattomana); Muu
de: Neigefunktion des Fahrradträgers: Neigung mit mehreren Positionen; Keine Neigung; Nach unten neigbar (beladen); Nach oben neigbar (unbeladen); Sonstige
it: Functionsdi inclinazione del portabici: Inclinazione multiposizione; Nessuna inclinazione; Inclinabile verso il basso (a pieno carico); Inclinabile verso l’alto (a vuoto); Altro
ro-RO: Funcție de înclinare a suportului pentru biciclete: Înclinare multipoziție; Fără înclinare; Înclinare în jos (cu încărcătură); Înclinare în sus (fără încărcătură); Altele
da: Vippefunktion til cykelstativ: Vippefunktion med flere positioner; Ingen vippefunktion; Vip ned (med last); Vip op (uden last); Andet
sl-SI: Funkcija nagiba stojala kolesa: Nagib z več položaji; Brez nagiba; Nagib navzdol (obremenjen); Nagib navzgor (neobremenjen); Drugo
zh-CN: 自行车架倾斜功能: 多位置倾斜; 不可倾斜; 向下倾斜（负载状态）; 向上倾斜（空载状态）; 其他
hu: Kerékpárszállító döntési funkciója: Több pozícióban dönthető; Nem dönthető; Lefelé dönthető (terhelten); Felfelé hajtható (üresen); Egyéb
cs: Funkce sklápění nosiče kol: Vícepolohové sklápění; Bez sklápění; Sklopení dolů (s nákladem); Vyklopení nahoru (bez nákladu); Jiné
pl: Funkcja odchylania bagażnika rowerowego: Odchylanie wielopozycyjne; Brak odchylania; Odchylanie w dół (z rowerami); Składanie w górę (bez rowerów); Inna